【裁判字號】    91,中簡上,478
【裁判日期】    920127
【裁判案由】    竊盜
【裁判全文】
台灣台中地方法院刑事判決                   九十一年度中簡上字第四七八號
    上訴人即被告  乙○○  男十.
右上訴人因竊盜案件，不服本院台中簡易庭九十一年度中簡字第一六九四號中華民國
九十一年十月七日第一審判決（聲請簡易判決處刑書案號：台灣台中地方法院檢察署
九十一年度偵字第一六二六一號），提起上訴，本院管轄之第二審合議庭判決如左：
    主      文
上訴駁回。
    事      實
一、乙○○意圖為自己不法之所有，於民國（下同）九十一年八月十七日凌晨二時許
    ，在台中縣大里市○○路五十六巷八號旁，持其所有客觀上對人之生命、身體、
    安全構成威脅，而具有危險性足供為兇器使用之Ｔ型扳手乙支，將甲○○所有停
    放該處車牌號碼為ＮＶＱ－四三二號重型機車之車牌拆下而竊取之，並接續持其
    所有機車鑰匙乙支，將前開機車置物箱打開，然後竊取甲○○所有置於置物箱內
    之該機車行車執照、保險卡各乙張，得手後均留供已用。嗣於同日晚上九時三十
    分許，乙○○騎乘乙輛未懸掛車牌之銀色重型機車，至台中縣大里市○○路四十
    二號其住處前時，因形跡可疑，為警攔檢查獲，並扣得其所有供行竊所用之Ｔ型
    扳手、鑰匙各乙支。
二、案經台中縣警察局霧峰分局報請台灣台中地方法院檢察署檢察官偵查後聲請以簡
    易判決處刑。
    理      由
一、訊之上訴人即被告乙○○（下稱被告）對於前開時地，持其所有Ｔ型扳手乙支竊
    取前開機車車牌，及以其所有鑰匙乙支打開前開機車置物箱竊取該機車行車執照
    、保險卡各乙張之事實坦承不諱，核與被害人甲○○於警訊時指述失竊之情節相
    符，並有物領回收據乙紙、照片五張附卷及Ｔ型扳手、鑰匙各乙支扣案可憑，
    然辯稱：伊係自首云云。惟查依證人即本件查獲員警黃正德於本院調查時結證稱
    ：查獲當時伊等是在執行小區域封鎖勤務，於九十一年八月十七日二十一時三十
    分許，在大里市○○路與吉隆路（無紅綠燈），發現乙○○騎乘一輛未懸掛車牌
    之銀色重型機車形跡可疑，遂尾隨至大里市○○路四十二號前予以攔查，並出示
    證件後實施交通稽查，伊問乙○○你機車的車牌在那裡，能否出示機車的證件、
    行照，乙○○沒有講話，就打開置物箱拿出車牌、行照、保險證給伊看，想要矇
    混，後來伊看行車執照內容與機車顏色、引擎號碼不符合，就打電話回派出所請
    派出所人員查詢該車牌之車主是誰，是否有報失竊，結果沒有報失竊，並要派出
    所人員與車主聯繫，問是否有失竊，派出所人員說車主講車子沒有失竊是拋錨，
    停放在大里市○○路五十六巷八號旁，然後請乙○○到派出所說明，乙○○到派
    出所後就承認該車牌及行車執照、保險證是他偷來的等語，並有證人黃正德書寫
    職務報告乙紙附卷可參，顯見被告並非自首，而是自白其竊盜犯行甚明。是被告
    所辯，無非事後為圖減輕刑責之詞，不足採信，事證明確，其犯行堪以認定。
二、查被告所持用以行竊之扣案Ｔ型扳手乙支，在客觀上對人之生命、身體、安全構
    成威脅，而具有危險性，堪認足供為兇器使用無疑。核被告所為，係犯刑法第三
    百二十一條第一項第三款之攜帶兇器竊盜罪。原審因而適用刑法第三百二十一條
    第一項第三款、第四十一條第一項前段、第三十八條第一項第二款、罰金罰鍰提
    高標準條例第二條，逕以簡易判決處刑，量處被告有期徒刑六月，如易科罰金，
    以三百元折算一日，扣案之Ｔ型扳手、鑰匙各乙支，為被告所有供犯罪所用之物
    ，併予宣告沒收，經核其認事用法，均無違誤，量刑及沒收之宣告，亦均稱妥適
    ，被告上訴意旨，以其係自首，及扣案之鑰匙乙支係其所有機車所使用，若予宣
    告沒收，勢必另行打造新鑰匙，花費大於鑰匙價值，顯違比例原則，而指摘原判
    決不當，均為無理由，應予駁回。至被告以其目前在達優興業有限公司任職，有
    正當工作，且即將入伍服役為由，請求併諭知緩刑一節，本院以被告明知其係為
    警查獲後，始自白竊盜犯行，猶執意辯以係自首，以圖減輕刑責，已難認有悔悟
    之心，參以原審判決審酌一切情狀量處被告最低度刑，並諭知易科罰金之折算標
    準，本院實無從認定其無再犯罪之虞而以宣告緩刑為適當，爰不為緩刑之諭知，
    併予明。
三、據上論斷，應依刑事訴訟法第四百五十五條之一第三項、第三百六十八條，判決
    如主文。
中    華    民    國      九十二      年       一      月    二十七     日
                                 台灣台中地方法院刑事第三庭
                                    審判長法官  劉  賜  賢
                                          法官  黃  松  竹
                                          法官  朱  光  國
右正本證明與原本無異。
不得上訴。
                                          書記官
中    華    民    國      九十二      年       一      月     三十      日
刑法第三百二十一條第一項第三款：
犯竊盜罪而有左列情形之一者，處六月以上五年以下有期徒刑。
第三款：攜帶兇器而犯之者。
                                                                        Ａ


司法院資訊處製作；財團法人民間司法改革基金會備份。
